

DATOS PERSONALES

Fecha y Lugar de Nacimiento 31/12/1974 Caracas, Venezuela

Edad 48 Años

Teléfono +54 9299 505-3756

Email cardenasrdv@gmail.com

Dirección Barrio Los Frutales, Mzna. A Lote 11. Plottier. Neuquén, Argentina.

REFERENCIAS

José Gregorio Velázquez Ingeniero Mecánico Gerente de Ingeniería de Perforación. PDVSA División Ayacucho San Tomé, El Tigre. Venezuela Celular: +58 (426)-5831242 +58 (426)-5831231

Noryamil Contreras Ingeniero de Petróleo. Gerente de Reservas. Faja Petrolífera del Orinoco. San Tomé. Anzoátegui, Venezuela. Celular: +58 (414) 7707202

ROSCIO CÁRDENAS V.

INGENIERO MECÁNICO

PERFIL

Profesional con experiencia en el sector petrolero. Cuento con catorce años de trayectoria en PDVSA, donde he adquiridí habilidades en diversos departamentos, destacando mi desempeño en el manejo de equipos de perforación de pozos, la recopilación, analisis y presentación de información relevante en torno a los tiempos productivos e improductivos en los equipos. Mi experiencia también abarca la digitalización de mapas isópacos en el área de reservas de yacimientos. Adicional a mi experiencia laboral, cuento con habilidades en programas de diseño como Adobe Photoshop e Illustrator. Actualmente con conocimientos recién adquiridos en HTML, CSS y JavaScript. Mi objetivo es aplicar mi creatividad y destreza técnica para desarrollar soluciones web impactantes y funcionales. Estoy entusiasmado por aprender y crecer como programador, contribuyendo con mis habilidades en proyectos innovadores. Soy un profesional comprometido, apasionado por la excelencia y siempre dispuesto a enfrentar nuevos desafíos.

EXPERIENCIA LABORAL

2005-2010 SUPERVISORA DE EQUIPOS DE PERFORACIÓN PETRÓLEOS DE VENEZUELA (PDVSA) / Venezuela

Supervisar equipos de perforación, experiencia en perforación direccional y horizontal, con fluidos base agua. Coordinación en logística de materiales Manejo del sistema de gestión de datos integrados DIMS de Landmark.

2010-2015 ANALISTA DE PLANIFICACIÓN Y GESTIÓN.
PETRÓLEOS DE VENEZUELA (PDVSA) / Venezuela

Recopilar, analizar y presentar información relevante para la toma de decisiones estratégicas y la optimización de los recursos en la compañía. Colaborar con equipos multidisciplinarios en la planificación y control de proyectos, asegurando que se cumplan los plazos y presupuestos establecidos.

2015-2019 TÉCNICO DE MAPAS

PETRÓLEOS DE VENEZUELA (PDVSA) / Venezuela

Digitalizar mapas isópacos de la Faja Petrolífera. Generar y actualizar modelos geológicos de los mapas a someter ante el Ministerio de Energía y Petróleo.

Cálculos de área y volumen de los yacimientos, en el sistema Microstation (sistema de generación de mapas del subsuelo) SIGEMAP V8

EDUCACIÓN

2016-2018 INGENIERO MECÁNICO

Universidad Politécnica Territorial José Antonio Anzoátegui. El Tigre, Estado Anzoátegui, Venezuela

1996-1999 TÉCNICO SUPERIOR UNIVERSITARIO EN GEOLOGÍA

Y MINAS

Instituto Universitario de Tecnología Agro Industrial, Región Los Andes, Michelena, Estado Táchira, Venezuela.

ROSCIO CÁRDENAS V.

INGENIERO MECÁNICO

CURSOS REALIZADOS

Sept. 2005 / Abril 2006

PETRÓLEOS DE VENEZUELA S.A (PDVSA)

PROGRAMA INTEGRAL DE ADIESTRAMIENTO

DE PERFORACIÓN.

Protección Integral en Perforación 40 horas Atmosferas Peligrosas 16 horas Permisos de Trabajo 16 horas Primeros Auxilios Módulo "A" 8 horas Cálculos Básicos de Perforación 24 horas Taladros de Perforación (Fundamentos de Ing. de Perforación. . 40 horas Sartas de Perforación 40 horas Mechas de Perforación, Hidráulica y Reología 24 horas Fluidos de Perforación 32 horas Control de Sólidos 24 horas Bombas de Lodo 16 horas Detección de Presiones Anormales 16 horas Diseño de Revestidores 20 horas Cementación Primaria 12 horas Perforación Direccional 32 horas Tutoría de Perforación 40 horas Cabrias de Rehabilitación 16 horas Fluidos de rehabilitación de Pozos 40 horas Tutoria de Perforación 40 horas Cabrias de Rehabilitación 16 horas Fluidos de Rehabilitación de Pozos 24 horas Servicios de Guaya Eléctrica e Interpretación de Registros Eléctricos 40 horas Cementación secundaria, Tapones de abandono 24 horas Pesca 16 horas Tutoría de Rehabilitación 40 horas Completación y Reacondicionamiento de Pozos

32 horas

MANEJO DE PROGRAMAS

Paquete de Office

AutoCad 2D (cursando)

Adobe Illustrator

Adobe Photoshop

DIMS for Windows